【裁判字號】    92,交易,42
【裁判日期】    920811
【裁判案由】    過失致死
【裁判全文】
臺灣臺東地方法院刑事判決                          九十二年度交易字第四二號
    公  訴  人  臺灣臺東地方法院檢察署檢察官
    被      告  甲○○
    選任辯護人  吳漢成  律師
右列被告因過失致死案件，經檢察官聲請簡易判決處刑（九十二年度偵字第一六一０
號），經本院臺東簡易庭認不宜以簡易處刑判決移由本院普通庭審理，本院判決如左
：
    主  文
甲○○服用酒類，不能安全駕駛動力交通工具而駕駛，處有期徒刑貳月，如易科罰金
，以參佰元折算壹日；又因過失致人於死，處有期徒刑陸月，如易科罰金以參佰元折
算壹日。應執行有期徒刑柒月，如易科罰金以參佰元折算壹日，緩刑參年。
    事  實
一、甲○○於民國九十二年六月十四日夜間服用酒類後，已不能安全駕駛動力交通工
    具，仍於同日夜間八時許，駕駛車牌號碼Ｅ７─０七五三號自用小客車，沿臺東
    縣臺東市○○路○段由東往西方向行駛，途經該路段無看守人員管理或無遮斷器
    、警鈴、閃光號誌之鐵路平交道路口時，應注意飲用酒類後其吐氣所含酒精濃度
    超過每公升零點二五毫克以上者，不得駕車，並應注意在軌道外三至六公尺前暫
    停、看、聽鐵路兩方有無火車來時，始得通過，且應注意汽車在未劃標線之道路
    ，應靠右行駛，並應注意前方來車及行人，甲○○依其狀況，並非不能注意，竟
    疏於注意，仍駕車快速前行，致撞及對向由李銀寶所騎乘車牌號碼ＪＪＯ─一九
    ０號後載吳美春之重型機車，甲○○即以電話向警察自首，而李銀寶與吳美春則
    分別因而大量失血、頭顱出血，經送醫急救後不治死亡。
二、案經臺東縣警察局臺東分局報告臺灣臺東地方法院檢察署檢察官偵查聲請簡易判
    決處刑。
    理  由
一、右揭事實，業據被告甲○○坦承不諱，並有酒精測試表、檢察官相驗筆錄、相驗
    屍體證明書、驗斷書、道路交通事故調查報告表、警局觀察紀錄表、現場照片二
    十四張在卷可稽，並經證人黃韋曄於警訊中證述屬實。按酒精對人體之中樞神經
    系統具有麻醉用，其對人體之影響固因人而異，但多與血液中之酒精濃度成正比
    ，被告酒精測試濃度高達零點五三毫克，而肇事時有含糊不清，注意力無法集中
    等情形，有前開測試表及警局觀察紀錄表可證，足見被告案發時已不能安全駕駛
    動力交通工具。次按駕駛人應注意飲用酒類後其吐氣所含酒精濃度超過每公升零
    點二五毫克以上者，不得駕車；接近平交道時，應在軌道外三至六公尺前暫停、
    看、聽鐵路兩旁無火車來時，始得通過；汽車在未劃標線之道路，應靠右行駛，
    並應注意前方來車及行人，道路交通規則第一百十四條第一項第二款、第一百零
    四條第一項第款及第九十五條第一項定有明文，被告駕車應注意遵守上述規定，
    而肇事時、地之天候、路況皆良好，有道路交通事故調查表在卷可憑，被告並無
    不注意之情事，道疏未注意而撞及被害人李銀寶、吳春美，被告顯有過失，其間
    亦有因果關係。本件事證明確，被告之犯行，堪予認定。
二、核被告所為，係犯刑法第一百八十五條之三服用酒類不能安全駕駛動力交通工具
    罪、第二百七十六條第一項過失致人於死罪。被告一過失行為同時致二人死亡，
    係一行為觸犯數罪名，為想像競合犯，應從一過失致死罪處斷。被告所犯刑法第
    一百八十五條之三及第二百七十六條二罪間，犯意各別，行為互殊，應予分論併
    罰。又被告酒醉駕車致人死亡，應依道路交通管理處罰條例第八十六條第一項規
    定加重其刑至二分之一；另被告於犯後親自打電話向警察自首，有交通肇事案件
    自首情形調查表在卷可按，其並接受裁判，應依刑法第六十二條前段減輕其刑，
    並先加後減之。爰審酌被告明知酒醉不應駕車，竟罔顧法令而故犯之，終致本案
    發生，惟其犯後已知悔悟，並和被害人家屬達成和解，有台東市調解委員會調解
    書二紙在卷可參，及公訴人與被告當庭對量處罪刑之意見等一切情狀，分別量處
    如主文所示之刑，並定其應執行之刑及易科罰金之折算標準。被告未曾受有期徒
    刑以上刑之宣告，有臺灣高等法院被告全國前案紀錄在卷可憑，被告犯後深知悔
    悟，本院認所宣告之刑，以暫不執行為適當，爰依刑法第七十四條第一款之規定
    諭知緩刑三年，以勵其自新。
據上論斷，應依刑事訴訟法第二百九十九條第一項前段，刑法第一百八十五條之三、
第二百七十六條第一項、第五十五條、第五十一條第五款、第四十一條第一項前段、
第二項、第六十二條前段、第七十四條第一款、道路交通安全管理處罰條例第八十六
條第一項、罰金罰鍰提高標準條例第一條前段、第二條，判決如主文。
本案經檢察官黃如慧到庭執行職務
中      華      民      國      九十二      年      八      月    十一  日
                                  臺灣臺東地方法院刑事庭
                                          法  官  劉坤典
右正本證明與原本無異。
如不服本判決，應於判決送達後十日內向本院提出上訴狀。（須附繕本）
「切勿逕送上級法院」
                                          書記官  張夜明
中      華      民      國      九十二      年      八      月    十一  日
中華民國刑法第一百八十五條之三
服用毒品、麻醉藥品、酒類或其他相類之物，不能安全駕駛動力交通工具
而駕駛者，處一年以下有期徒刑、拘役或三萬元以下罰金。
中華民國刑法第二百七十六條
因過失致人於死者，處二年以下有期徒刑、拘役或二千元以下罰金。
從事業務之人，因業務上之過失犯前項之罪者，處五年以下有期徒刑或拘
役，得併科三千元以下罰金。


司法院資訊處製作；財團法人民間司法改革基金會備份。
